【裁判字號】    97,簡上,435
【裁判日期】    981211
【裁判案由】    過失傷害
【裁判全文】
臺灣臺南地方法院刑事判決             97年度簡上字第435號
上  訴  人  丙○○
（即被告）
                      義市西區戶政事務所）
                  （現在臺灣臺南監獄臺南分監另案執行中）
上列上訴人即被告因過失傷害案件，不服本院民國97年10月14日
之97年度簡字第2836號第一審簡易判決（聲請簡易判決處刑書案
號：97年度調偵字第1015號），提起上訴，本院管轄之第二審合
議庭判決如下：
    主  文
上訴駁回。
    事實及理由
一、本院審理結果，認第一審簡易判決認事、用法及量刑均無不
    當，應予維持，除增加上訴人即被告（下稱上訴人）丙○○
    於本院審理中之自白外，並引用第一審簡易判決書及檢察官
    聲請簡易判決處刑書記載之事實、證據及理由（如附件）。
二、原審以上訴人罪證明確，依刑事訴訟法第449條第1項前段、
    第454條第2項，刑法第284條第1項前段、第41條第1項前段
    ，道路交通管理處罰條例第86條第1項，刑法施行法第1條之
    1第1項、第2項前段等規定，量處如原判決主文所示之刑，
    本院經核原判決認事用法，並無不合，量刑亦稱妥適。上訴
    人上訴意旨指摘上訴人甚有誠意賠償告訴人乙○○，且已於
    民國（下同）97年8月與告訴人達成分期賠償之和解，惟因
    97年9月8日入監服刑，致經濟能力無法賠償被害人，始至今
    未完全履行和解條件，因此仍遭原判決判刑，而對原審判決
    不服云云，查上訴人雖於97年9月8日入監服刑，惟其業於97
    年11月17日因罰金易服勞役執行完畢出監，有被告之臺灣高
    等法院被告前案紀錄表1份在卷可按，且本件上訴自97年10
    月27日繫屬本院之時起，迄至98年11月26日辯論終結之時止
    ，本院已酌予1年期間供上訴人分期向告訴人履行和解條件
    ，上訴人仍未將償金新臺幣8萬5千元金額全數賠償予告訴人
    ，其間，上訴人復曾因逃匿，經傳拘無著，由本院於98年9
    月17日通緝在案（參見簡上卷第87頁之通緝書），核其上訴
    意旨實非可採，其上訴為無理由，應予駁回。
據上論斷，應依刑事訴訟法第455條之1第1項、第3 項、第364條
、第368條、第373條，判決如主文。
本案經檢察官甲○○到庭執行職務。
中    華    民    國    98    年    12    月    11    日
                  刑事第十庭    審判長法  官  陳威龍
                                      法  官  高如宜
                                      法  官  盧鳳田
以上正本證明與原本無異。
不得上訴。
                                      書記官  黃憶筑
中    華    民    國    98    年    12    月    11    日
附錄本件論罪科刑法條：
刑法第284條第1項：
因過失傷害人者，處 6 月以下有期徒刑、拘役或 5 百元以下罰
金，致重傷者，處 1 年以下有期徒刑、拘役或 5 百元以下罰金
。


司法院資訊處製作；財團法人民間司法改革基金會備份。
